nl: Bakplaatstijl: Gedeeltelijke rand; Geperforeerd; Randloos; Rand; Overig
sl-SI: Slog pekača: Delni rob; Perforirana; Brez okvirja; Z robom; Druga
ko: 베이킹 시트 스타일: 부분 테두리형; 구멍 뚫림; 무테; 테두리형; 기타
th: รูปแบบของถาดอบ: แบบมีขอบบางส่วน; แบบเจาะรู; ไม่มีขอบ; แบบมีขอบ; อื่นๆ
da: Bagepladestil: Delvis kant; Perforeret; Kantløs; Med kant; Andet
sv: Typ av bakplåt: Delvis kant; Perforerad; Kantlös; Kantad; Övrigt
cs: Typ plechu na pečení: S nízkým okrajem; Perforované; Bez okraje; S vysokým okrajem; Jiné
vi: Kiểu khay nướng: Có vành một phần; Đục lỗ; Không viền; Có vành; Khác
ro-RO: Stilul foii de copt: Cu margine parțială; Perforată; Fără margini; Cu margine; Altele
ja: ベーキングシートのスタイル: 部分的リム; ミシン目; 縁なし; 縁付き; その他
pl: Typ blachy do pieczenia: Częściowa obręcz; Perforowane; Bez rantu; Obramowany; Pozostałe
fr: Style de plaque de cuisson: Bordure partielle; Perforé; Sans monture; Bordé; Autre
pt-BR: Estilo de assadeira: Aro parcial; Perfurado; Sem aro; Com aro; Outro
zh-CN: 烤盘样式: 部分卷边; 带孔; 无边; 全卷边; 其他
el: Τύπος λαμαρίνας ψησίματος: Με μερικό χείλος; Διάτρητο; Χωρίς χείλος; Με χείλος; Άλλο
tr: Fırın tepsisi tarzı: Kısmi kenarlı; Delikli; Kenarsız fırın tepsisi; Kenarlı; Diğer
lt-LT: Kepimo skardos tipas: Dalinis kraštas; Perforuotas; Berėmis; Su krašteliu; Kita
zh-TW: 烤盤樣式: 部分邊框; 穿孔式; 無框式; 帶框; 其他
pt-PT: Estilo de assadeira: Aro parcial; Perfurado; Sem rebordo; Com aro; Outro
en: Baking sheet style: Partial rim; Perforated; Rimless; Rimmed; Other
ru: Тип противня: Частичный ободок; Перфорированный; Без бортиков; С ободком; Другой
it: Stile teglia da forno: Cerchio parziale; Perforata; Senza montatura; Con bordo; Altro
sk-SK: Typ plechu na pečenie: S čiastočným okrajom; Perforovaný; Bez okrajov; S okrajom; Iné
nb: Stekeark-stil: Delvis kant; Perforert; Kantløs; Med kant; Annet
hu: Sütőlemez stílusa: Részleges perem; Perforált; Perem nélküli; Peremes; Egyéb
de: Backblech-Stil: Teilrand; Perforiert; Randlos; Rand; Sonstiges
bg-BG: Стил на листа за печене: Частичен ръб; Перфорирано; Без ръб; С ръб; Друго
hr-HR: Stil papira za pečenje: Djelomično podignut rub; Perforirano; Bez okvira; Podignuti rub; Ostalo
fi: Leivinpellin tyyli: Osittainen reuna; Rei'itetty; Reunaton; Reunallinen; Muu
es: Estilo de bandeja para hornear: Borde parcial; Perforado; Corona sin borde; Con borde; Otros